【裁判字號】    99,聲再,122
【裁判日期】    990409
【裁判案由】    傷害
【裁判全文】
臺灣高等法院刑事裁定                 99年度聲再字第122號
再審聲請人
即受判決人  甲○○
上列聲請人因傷害案件，對於本院98年度上易字第2855號，中華
民國99年2 月26日第二審確定判決（臺灣臺北地方法院98年度易
字第2087號，起訴案號：臺灣臺北地方法院檢察署98年度偵續字
第406號），聲請再審，本院裁定如下：
    主  文
再審之聲請駁回。
    理  由
一、聲請意旨略稱：聲請人即受判決人甲○○並無傷害犯行，本
    院98年度上易字第2855號確定判決（下稱系爭確定判決）就
    以下足以影響判決之重要證據漏未審酌，爰依刑事訴訟法第
    421 條之規定，聲請再審：(一)證人黃美月之證詞為「我見高
    文義回家時，手臂瘀腫、衣服被撕破、肚子有破皮流血」與
    國軍松山醫院附設民眾診療處診斷證明書所載告訴人之傷勢
    「右前臂挫傷並皮下出血、右前臂挫傷並紅腫、腹壁挫傷並
    皮下出血」，兩者並不相符；(二)告訴人高文義所稱「上訴人
    持柺杖鎖攻擊」與前述國軍松山醫院附設民眾診療處診斷證
    明書所載告訴人之傷勢亦不相符；(三)聲請人經法務部調查局
    就當天渠沒有毆打、攻擊高文義之測謊結果顯示無情緒波動
    反應，惟系爭確定判決遽認測謊結果無證據能力。
二、按不得上訴於第三審法院之案件，其經第二審確定之有罪判
    決，如就足生影響於判決之重要證據漏未審酌者，固得為受
    判決人之利益聲請再審，刑事訴訟法第421 條定有明文，惟
    所謂「足生影響於判決之重要證據漏未審酌」，係指該證據
    業經法院予以調查或經聲請調查而未予調查，致於該確定判
    決中漏未加以調查，而該證據如經審酌，顯足生影響該判決
    之結果，而為被告有利之判決而言。如當事人所提出之證據
    ，不足以影響判決結果，或第二審法院依調查結果，本於論
    理法則、經驗法則，取捨證據後認定事實者，即難據以開始
    再審之程序。又所謂重要證據，必須該證據已足認定受判決
    人應受無罪、或免訴、或輕於原判決所認定之罪名方可，如
    不足以推翻其所認定罪刑之證據，即非足生影響於原判決之
    重要證據。
三、經查：
  (一)系爭確定判決係以聲請人甲○○於民國97年6月28日下午5時
    30分許，駕駛車牌號碼7D-7908 號自小客車沿臺北市○○○
    路內側車道南往北方向行駛，嗣因與同向行駛，由高文義駕
    駛之車牌號碼9B-8841 號自小客車因超車（高文義駕車自外
    側車道未打方向燈逕行切入甲○○所駕車輛前方車道）發生
    糾紛，雙方遂駕車沿復興南北路相互追逐超車爭道，至同日
    下午5 時45分許，兩車追逐至臺北市松山區○○○路與民生
    東路交岔口處停等紅燈，高文義將車斜停於甲○○所駕車輛
    前方，並下車趨向甲○○與甲○○爭吵，甲○○竟基於傷害
    人身體之犯意，徒手抓刮攻擊高文義之右前臂及腹部，致高
    文義受有腹壁挫傷併皮下出血3×0.5公分、右前臂挫傷併皮
    下出血7×3公分、右前臂挫傷併紅腫3×1公分之傷害，因認
    聲請人犯有傷害罪等情，係綜核聲請人之供述、被害人即證
    人高文義、證人黃月美、林錫次之證詞、國軍松山總醫院附
    設民眾診療服務處診斷證明書（甲種）、國軍松山總醫院98
    年10月1 日醫松醫療字第0980001953號函附高文義急診病歷
    摘要、衣服照片6 張等證據資料，業敘明其證據之斟酌取捨
    及得心證之理由。是對於黃美月之證詞、國軍松山醫院附設
    民眾診療處診斷證明書等證據資料，業經系爭確定判決審理
    時予以審酌，並於判決理由內敘明斟酌取捨之理由，並無聲
    請意旨所稱漏未審酌之情事。
  (二)又系爭確定判決係認定聲請人「徒手抓刮」攻擊高文義之右
    前臂及腹部，而非認定聲請人以拐杖鎖攻擊高文義。況系爭
    確定判決復於理由欄詳敘高文義雖指稱聲請人有持柺杖鎖攻
    擊伊，然未明確述及右前臂傷勢係聲請人以柺杖鎖攻擊所致
    ，又所受三處傷勢特徵均與高文義指述之聲請人以手抓刮所
    致之腹壁挫傷相似，自應認該三處傷勢，均係聲請人徒手造
    成等語，是聲請意旨(二)所指，顯誤以系爭確定判決採認高文
    義所稱「上訴人持柺杖鎖攻擊」，應屬誤會。
  (三)聲請意旨雖謂法務部調查局於98年2月5日對於聲請人進行測
    謊，經以控制問題法、混合問題法測謊後，聲請人就「當天
    渠沒有毆打、攻擊高文義」之問題經測試並無情緒波動之反
    應，研判未說謊云云。惟系爭確定判決業已認定：本件測謊
    僅以測謊對象身心狀況調查表記載被告自行陳述之身體狀況
    ，全無其他身心及意識狀態評估之報告可憑，實難謂業已充
    分且客觀探知被告當時身心狀態如何，有無不適於進行測謊
    之情形；又僅以測謊資料明細表內備註欄之「正常」、「無
    干擾」等文字泛泛交代，而未另提出足資證明測謊儀器之運
    作正常及施測環境無干擾之資料以供判斷；且測謊儀器之品
    質是否良好、施測人員是否具相當之經驗等判斷資料，亦均
    付闕如，則該測謊程序形式上之要件有所欠缺，因認測謊鑑
    定結果並不具證據能力。是系爭確定判決對於聲請人所指法
    務部調查局測謊結果一節，亦無漏未審酌之情形。
四、綜上所述，聲請人以系爭確定判決漏未審酌證人黃美月之證
    詞及告訴人之指述與診斷證明書所載傷勢不符、法務部調查
    局測謊結果等重要證據云云，聲請再審，核與刑事訴訟法第
    421條之規定不符。本件再審之聲請為無理由，應予駁回。
據上論結，應依事訴訟法第434條第1項，裁定如主文。
中    華    民    國    99    年    4     月    9     日
                  刑事第二十庭審判長法  官  楊貴雄
                                    法  官  許必奇
                                    法  官  周明鴻
以上正本證明與原本無異。
不得抗告。
                                    書記官  郭彥琪
中    華    民    國    99    年    4     月    9     日

司法院資訊處製作；財團法人民間司法改革基金會備份。
